臺灣高等法院民事判決
109年度上易字第669號
上  訴  人  藍珠螺  
訴訟代理人  盧美如律師
被 上訴 人  詹本源  
訴訟代理人  陳俊文律師
上列當事人間請求損害賠償等事件，上訴人對於中華民國109年3
月31日臺灣基隆地方法院107年度訴字第380號第一審判決提起上
訴，本院於110年8月4日言詞辯論終結，判決如下：
    主      文
上訴駁回。
第二審訴訟費用由上訴人負擔。
    事實及理由
一、上訴人起訴主張：伊與被上訴人分別為門牌號碼基隆市○○區
    ○○路000巷00號3樓、4樓房屋（下分別稱系爭3、4樓房屋，
    若指系爭3、4樓房屋所在之整棟公寓則稱系爭公寓）之所有
    權人，詎被上訴人未經伊同意，擅自於系爭4樓房屋樓地板
    底部之右側及背面外牆搭設三角鐵架（以下分稱右側鐵架、
    背面鐵架，合稱系爭鐵架），以供其建造空中花園、曬衣服
    、吊掛物品及堆放雜物之用，而系爭鐵架下緣已侵越伊所有
    系爭3樓房屋專有之外牆，且鐵架螺絲嵌入外牆牆面之固定
    處已可見黑色水痕，顯致伊3樓房屋外牆牆面產生裂縫及滲
    漏水之虞，實已侵害伊3樓房屋之所有權，伊自得依民法第1
    84條第1項前段、第767條第1項中段、第213條第1項規定，
    請求被上訴人應將系爭鐵架拆除，並將拆除後之空隙回復原
    狀。另被上訴人自民國100年7月至108年11月20日期間，經
    常在其4樓房屋內日夜以工具製造鑽擊聲及敲打聲（時間及
    噪音型態詳如附表所示），日間音量高達60至80分貝之間，
    已超越第3類噪音管制區之管制標準65分貝，致伊長期情緒
    煩躁、焦慮失眠，精神上受有莫大痛苦，侵害伊居住安寧之
    人格權且情節重大，違反民法第774條及第793條前段、噪音
    管制法第3條、社會秩序維護法第72條第3款等保護他人居住
    安寧之法律，伊爰依民法第184條第2項、第195條第1項規定
    ，請求被上訴人應賠償伊精神慰撫金新臺幣（下同）10萬元
    。於原審聲明：㈠被上訴人應依台北市土木技師公會（下稱
    系爭公會）108年9月24日北土技字第1083001597號鑑定報告
    書（下稱系爭Ａ鑑定報告）第7頁鑑定建議及附件九所示之拆
    除方式（即本判決附件，下稱附件）將系爭鐵架拆除，並將
    系爭3樓房屋外牆拆除系爭鐵架後之空隙回復原狀；㈡被上訴
    人應給付上訴人10萬元，及自起訴狀繕本送達翌日起至清償
    日止，按週年利率5%計算之利息。（原審判決上訴人全部敗
    訴，上訴人不服提起上訴）。並於本院上訴聲明：㈠原判決
    廢棄。㈡被上訴人應依附件所示之拆除方式將系爭鐵架拆除
    ，並將系爭3樓房屋外牆拆除系爭鐵架後之空隙回復原狀；㈢
    被上訴人應給付上訴人10萬元，及自起訴狀繕本送達翌日起
    至清償日止，按週年利率5%計算之利息。
二、被上訴人則以：系爭鐵架下緣乃以螺栓嵌入牆面，為懸浮狀
    態而非實貼牆面，螺栓距鐵架底部尚有7.5公分，且伊業已
    於109年6月9日僱工切除系爭鐵架下緣，並將系爭鐵架整體
    施作向上抬昇工程約5.8公分，已無侵越系爭3樓房屋專有外
    牆範圍之問題；而伊裝設系爭鐵架之目的，並非如上訴人所
    稱供堆置物品之用，乃因基隆多雨潮濕，故房屋外牆時有檢
    修、塗佈防水材料等施作工程所需，系爭鐵架如遭拆除，徒
    使伊重複支付搭設鐵架之費用，損害極大。再者，上訴人自
    行提出之錄音、錄影檔案無從判斷該等聲響係來自何方，且
    一般公寓大廈聲響可經由樑柱、樓板、牆壁及共振等途徑相
    互傳遞，亦可能係由其他樓層住戶所造成，伊並無上訴人所
    指故意製造噪音情事，而上訴人就醫時主訴因樓上噪音干擾
    以致患有持續性憂鬱症云云，僅為其主觀臆測，不足採信；
    況上訴人係於108年1月31日始於書狀中主張伊應負噪音侵權
    之損害賠償責任，縱伊果有製造噪音之行為，發生於000年0
    月00日前之侵權事實均已罹於2年時效，伊自得以時效抗辯
    而拒絕賠償等語，資為抗辯。並於本院答辯聲明：上訴駁回
    。
三、查上訴人主張伊與被上訴人分別為系爭3、4樓房屋所有權人
    ，而系爭鐵架為被上訴人購入系爭4樓房屋後所搭設等情，
    有建物登記謄本、土地建物查詢資料等件在卷可稽（見原審
    卷一第39、117頁），上情為被上訴人所不爭執（見原審卷
    一第127頁)，堪信屬實。
四、至於上訴人復主張：被上訴人搭設之系爭鐵架已逾越4樓房
    屋樓板底部而侵害伊3樓房屋專有之外牆，且被上訴人因搭
    設系爭鐵架所取得之利益極小，但對伊損害極大，伊自得訴
    請被上訴人應將之拆除並回復原狀；又被上訴人於100年7月
    至108年11月20日期間持續製造各項噪音，已違反保護他人
    居住安寧之法律且情節重大，伊自得請求被上訴人賠償精神
    上損害等情，則為被上訴人所否認，並以前揭情詞置辯，從
    而本件兩造所爭執之處，應在於：㈠上訴人依民法第184條第
    1項前段、第767條第1項中段、第213條第1項規定，請求被
    上訴人拆除系爭鐵架，並將系爭3樓房屋外牆拆除系爭鐵架
    後之空隙回復原狀，是否有理？㈡上訴人依民法第184條第2
    項、第195條第1項規定，請求被上訴人賠償噪音侵權行為之
    精神慰撫金10萬元，是否有理？金額應為若干？茲分別論述
    如下：
　㈠按以侵權行為為原因，請求回復原狀或賠償損害者，應就其
    權利被侵害之事實負舉證之責。而民事訴訟之當事人就有利
    於己之事實主張所須負擔之舉證責任，須達已足可轉換舉證
    責任之優勢證據之程度，而於他造訴訟當事人仍否認其事實
    主張者，始改由他造訴訟當事人負證明優勢證據瑕疵之責，
    否則即不能謂該當事人已善盡其舉證責任，亦不容當事人之
    一方以主觀之見解，任意指稱他方對其有侵權行為，此為舉
    證責任分擔之原則。
　㈡就上訴人請求被上訴人拆除系爭鐵架，並應將系爭3樓房屋外
    牆拆除系爭鐵架後之空隙回復原狀而言：
　⒈系爭鐵架所在之房屋外牆係屬公寓大廈之共用部分，抑或為
    專有部分？
　⑴按公寓大廈管理條例第56條第1項規定，公寓大廈之起造人於
    申請建造執照時，應檢附專有部分、共用部分、約定專用部
    分、約定共用部分標示之詳細圖說及規約草約。如系爭公寓
    係於84年6月28日公寓大廈管理條例公布施行後始取得建築
    執照之建物，可調閱系爭公寓之建築執照，由其建築物之建
    築執照標示圖說及相關測繪規定，認定房屋外牆係屬專有部
    分或共用部分；如系爭公寓係於公寓大廈管理條例公布施行
    前已取得建築執照或建築執照標示圖說未有標示者，則應以
    鑑定或其他方式確認該房屋外牆是否屬公寓大廈管理條例第
    7條第3款規定之承重牆壁，如屬承重牆壁，則該房屋外牆屬
    公寓之共用部分，如非屬承重牆壁，則該外牆即為各該區分
    所有權人之專有部分（臺灣高等法院暨所屬法院104年法律
    座談會民事類提案第22號研討結果，見原審卷二第27至29頁
    ）。
　⑵查系爭公寓建築執照之發照字號為83年8月29日83工建字第00
    170號（見原審卷二第93頁），核屬公寓大廈管理條例公布
    施行「前」已取得建築執照之建物，且上訴人自承由原審所
    調取之系爭公寓建築執照卷宗資料觀之，未見相關工程圖說
    上就專有、共有及約定專用、約定共用等部分為分別標示等
    語（見原審卷二第82頁），復經系爭公會表示系爭鐵架所在
    之外牆並不屬於公寓大廈承重牆壁之構造（見原審卷二第12
    7至129頁），是依上開說明，自難認系爭公寓房屋外牆係屬
    兩造與其他區分所有權人所共用，而應為各該樓層房屋之區
    分所有權人所專有。
　⒉系爭鐵架下緣有無侵越系爭3樓房屋專有之外牆？
　⑴上訴人主張伊3樓房屋所有權遭侵害，依民法第184條第1項前
    段、第767條第1項中段、第213條第1項規定，請求被上訴人
    應拆除系爭鐵架並回復原狀等情，自應先證明系爭鐵架所在
    之位置已侵越系爭3樓房屋專有外牆之事實。而上訴人所憑
    ，無非係以上訴人委託其子攀爬至房屋外牆自行量測之結果
    為據（見本院卷第143頁），惟其踩踏之地點為房屋外牆所
    增建之陽台，欠缺水平基準點以憑對照，且該測量方法僅以
    人工持一般量尺為之，亦非如科學儀器能精確細密測量出微
    小差異，難以信採。
　⑵就系爭鐵架下緣是否低於系爭4樓房屋樓地板而侵越3樓房屋
    專有之外牆乙節，經兩造於原審合意囑託系爭公會進行鑑定
    （見原審卷一第168、169、233頁），原審並會同兩造及系
    爭公會指派之李文淵、宋永鑾技師於108年5月9日至現場勘
    驗（見原審卷一第257至281頁），該技師復於108年7月1日
    、同年8月15日再度前往現場會勘，及使用TOPCON AT-G6 PV
    6844自動水平儀進行水準高程測量，於108年9月24日出具系
    爭Ａ鑑定報告，結果為：「鑑定標的物其右側三角架底部有
    超過4樓樓板下方4.63cm，其背面三角架底部位於4樓樓板底
    部上方1.07cm，故右側三角架有侵占到3樓之虞，其背面三
    角架則未侵占到3樓」等語（見原審卷一第299、307、315頁
    ），是依該鑑定結果，右側鐵架下緣已低於系爭4樓房屋樓
    地板，而背面鐵架則無。
　⑶惟上訴人認為該鑑定係選取背面鐵架底部較高的點來測量，
    事實上有其他底部較低的點已經侵越3樓房屋外牆（見本院
    卷第156頁），且被上訴人辯稱已於原審判決後之109年6月9
    日僱工將系爭鐵架整體施作向上抬昇工程，故右側鐵架所在
    之位置並無侵越3樓房屋外牆等語（見本院卷第156頁），均
    認就上開結果有補充鑑定之必要，故由本院再予囑託系爭公
    會就上開疑義為補充鑑定（見本院卷第209、210頁）。經本
    院會同兩造及系爭公會指派之原技師（即李文淵、宋永鑾技
    師）於109年12月24日至現場勘驗（見本院卷第235至239頁
    ），該技師復於110年3月11日、同年3月23日至現場以TOPCO
    N GPT-3002LN電子光波測距經緯儀進行水準高程測量後，於
    110年4月16日出具北土技字第1102001616號鑑定報告（下稱
    系爭Ｂ鑑定報告，見外放之鑑定報告），結果為：「鑑定標
    的物（即4樓）之外牆背面三角架底部高程，最低者為測點B
    8下之三角架，即三角架底部高程為984.00cm，高於4F樓板
    底部高程0.62cm，其他鑑定標的物之外牆背面三角架底部亦
    均高於4F樓板底部；鑑定標的物（即4樓）右側三角架底部
    高程，最低點為測點6，即測點6三角架底部高程為983.75cm
    ，高於4F樓板底部高程0.37cm，其他鑑定標的物右側三角架
    底部亦均高於4F樓板底部」等語。
　⑷而系爭Ｂ鑑定報告係由專業技師以儀器實地測量系爭鐵架及系
    爭4樓房屋樓板底部高程後予以比對及計算，因而認定於110
    年3月23日現場測量時，系爭右側及背面鐵架之最低點均未
    低於系爭4樓房屋樓板底部等情，其鑑定方法係針對個案情
    況，會同兩造實地勘查、選取鐵架測點及測量後所為之科學
    分析，應為客觀公允而可採。
　⑸至於上訴人雖稱系爭Ａ、Ｂ鑑定報告均以系爭公寓竣工圖說記
    載之內容作為高程測量之基準點，而竣工圖說之尺寸，與系
    爭公寓現實各樓層高度狀況可能存有約百分之3左右誤差，
    以背面鐵架、右側鐵架僅分別高於系爭4樓房屋樓板底部0.6
    2公分、0.37公分觀之，考量百分之3誤差值後，系爭鐵架下
    緣均可能低於系爭4樓房屋樓地板而侵越3樓房屋專有外牆等
    情（見本院卷第326、327頁）。惟查，對於任何一種物理量
    進行的測量都不可能得出一個絕對準確的數值，即使使用測
    量技術所能達到的最完善方法，測出的數值也和真實值存在
    若干差異，此種測量值和真實值的差異即稱為誤差；若是誤
    差不會影響計算之結果，或是設計、製造上的誤差不會影響
    系統之性能，則此類誤差稱為容許誤差。準此，基隆市建築
    管理自治條例第33條明定：建築物之竣工尺寸，高度誤差在
    百分之1以下，未逾30公分；各樓層高度誤差在百分之3以下
    ，未逾10公分；各樓地板面積誤差在百分之3以下，未逾3平
    方公尺；其他各部分尺寸誤差在百分之2以下，未逾10公分
    者，視為符合核定計畫等語，亦即在工程實務上，施工常因
    技術本身受限等種種因素，甚難百分之百全然符合圖樣上之
    尺寸或註明之數字或工程司之指示，而設有容許誤差之規定
    ，於規範所定之誤差範圍內，即屬可容許之誤差，於社會通
    念上，該等容許誤差已非一般人生活所得感知及察覺其差異
    ，自不應以該容許誤差存在之可能性，而逕予推翻前開已盡
    相當程度科學驗證之系爭Ｂ鑑定報告結果；況上訴人以誤差
    可能性主張系爭鐵架下緣可能低於系爭4樓房屋樓地板云云
    ，僅為其片面臆測，如真有測量誤差存在，系爭鐵架之位置
    亦有可能比測量結果再高於4樓房屋樓地板0.62公分、0.37
    公分以上，是上訴人以誤差可能性而推論系爭鐵架已侵越3
    樓房屋專有之外牆範圍云云，礙難可採。　　
　⑹此外，上訴人復未提出其他證據以實其說，從而本件既無證
    據證明系爭鐵架之下緣最低點已侵越系爭3樓房屋專有之外
    牆範圍，上訴人以其3樓房屋所有權遭被上訴人設置系爭鐵
    架予以侵害為由，依民法第184條第1項前段、第767條第1項
    中段、第213條第1項規定，請求被上訴人應拆除系爭鐵架，
    及將系爭3樓房屋外牆拆除系爭鐵架後之空隙回復原狀，為
    無理由，應予駁回。　
　㈢就上訴人請求被上訴人賠償因噪音侵權行為所生之精神慰撫
    金而言：
　⒈按於他人居住區域發出超越一般人社會生活所能容忍之噪音
    ，應屬不法侵害他人居住安寧之人格利益，如其情節重大，
    被害人非不得依民法第195條第1項規定請求賠償相當之金額
    ，惟居住安寧之人格法益旨在維護符合人格尊嚴的生活環境
    ，且噪音係主觀性感覺，感受程度因個人身心理狀況而異，
    故聲響是否屬噪音，是否已達侵害他人居住安寧，其要件上
    須超越一般人社會生活所能忍受之程度，且情節重大，始能
    賦予被害人請求賠償非財產上損害之權利，非單憑當事人主
    觀喜惡或感受為認定。
　⒉上訴人主張被上訴人於100年7月至108年11月20日期間，在其
    4樓房屋內日夜以工具製造鑽擊聲及敲打聲，嚴重影響伊居
    住安寧等情，固提出錄音、錄影之檔案光碟為憑（見原審卷
    一第451頁、卷二第35頁）。惟被上訴人否認該光碟所錄製
    之聲響為伊所產生，上訴人復未提出其他證據證明該等錄音
    、錄影內容為被上訴人於系爭4樓房屋內所發出之聲響，而
    上訴人所居住之系爭3樓房屋為公寓式建築（見原審卷一第7
    7頁），鄰近尚有其他住戶，則該等錄音、錄影內容充其量
    僅能證明上訴人在其3樓房屋內有錄得某些敲打聲音，自難
    逕認係被上訴人所為；且參諸噪音管制標準對於噪音測量儀
    器、測量高度、噪音計上動特性之選擇、背景音量之修正、
    測量地點及與建築物牆面線之距離、噪音發生源操作條件、
    評定方法等項目均有細部規定（噪音管制標準第3條規定參
    照），上訴人所自行錄製聲響顯然未合於前揭檢測聲音分貝
    之專業規定，自無從判定該等聲響之實際分貝（音量）為何
    ；況錄音裝置所收錄之聲音嗣經其他機器播放後，可能導致
    原聲音音量大小失真之情形（於調整播放機器之音量控制鈕
    後，所得之音量即隨之改變），亦無法單純以播放光碟檔案
    方式判斷現場實際聲響之音量高低究竟為何，尚難單憑上開
    光碟內容即推認該等聲響業已逾越住宅區之噪音管制標準，
    及一般人生活所能忍受之程度，而達情節重大該當於侵權行
    為之成立要件，是上訴人以自行蒐證錄製之錄音、錄影光碟
    內容，欲證明被上訴人於100年7月至108年11月20日期間曾
    製造聲響，且足以影響其居住安寧及身心健康云云，要無足
    取。 
　⒊上訴人另提出衛生福利部基隆醫院（下稱基隆醫院）分別於1
    07年2月22日、108年1月31日、108年10月8日所開立之診斷
    證明書（見原審卷一第453至457頁），欲證明伊因上開噪音
    聲響而患有焦慮、憂鬱及失眠等持續性憂鬱症。惟「持續性
    憂鬱症」之成因多端，上開診斷證明書並未說明其病因乃上
    訴人所處之生活環境長期音量過大所致，且據原審向基隆醫
    院調閱上訴人病歷之結果，其中病歷記載「6年來樓上鄰居
    噪音干擾」、「最近鄰居未回來住、噪音減少」等語（見原
    審卷二第61至72頁），顯為上訴人向看診醫師所主訴之內容
    ，而非醫師評估造成上訴人罹患憂鬱症之原因，自無從據此
    認定上訴人罹患上開疾病，與被上訴人之行為間有何因果關
    係存在。
　⒋準此，由上訴人所舉之事證，尚無法證明被上訴人有於100年
    7月至108年11月20日期間，在系爭4樓房屋產生聲響，且已
    超過住宅區噪音管制標準，逾越公寓大廈上下樓層住戶相鄰
    關係所應容忍之程度，自難認被上訴人有何行為侵害上訴人
    居住安寧，且情節已屬重大，從而上訴人依民法第184條第2
    項、第195條第1項規定，請求被上訴人賠償精神慰撫金10萬
    元，亦無理由，應予駁回。    
五、綜上所陳，上訴人依所有權排除侵害及侵權行為之法律關係
    ，請求被上訴人應拆除系爭鐵架，並將系爭3樓房屋外牆拆
    除系爭鐵架後之空隙回復原狀，暨賠償製造噪音侵權行為之
    精神慰撫金10萬元，及自起訴狀繕本送達翌日起至清償日止
    ，按週年利率5%計算之利息，非屬有據，不應准許。從而原
    審所為上訴人敗訴之判決，於法並無不合，上訴意旨指摘原
    判決不當，求予廢棄改判，為無理由，應駁回其上訴。
六、本件事證已臻明確，兩造其餘之攻擊或防禦方法及所用之證
    據，經本院斟酌後，認為均不足以影響本判決之結果，爰不
    逐一論列，附此敘明。
七、據上論結，本件上訴為無理由，依民事訴訟法第449條第1項
    、第78條，判決如主文。
中　　華　　民　　國　　110 　年　　8 　　月　  18 　 日
                  民事第十四庭  
                        審判長法  官  蔡和憲
                              法  官  邱靜琪
                              法  官  周珮琦
正本係照原本作成。
不得上訴。
中　　華　　民　　國　　110 　年　　8 　　月　  18 　 日
                              書記官  強梅芳
附表：上訴人主張其所錄得被上訴人自100年7月至108年11月20
      日期間，在系爭4樓房屋內製造噪音之時間及型態
編號 時間 方式 頻率 型態 1 107年8月27日 下午2時7分 工具 間歇 鑽擊聲、敲打聲 2 107年8月27日 下午4時48分 工具 間歇 敲打聲 3 107年12月3日 下午9時53分 工具 間歇 敲打聲 4 108年1月3日 下午5時21分 工具 間歇 敲打聲 大多落在70至80餘分貝之間，最高80.7分貝 5 108年1月5日 上午11時11分 工具 間歇 敲打聲 大多落在70至80餘分貝之間，最高85.4分貝 6 108年1月12日上午11時40分 工具 間歇 敲打聲 大多落在60至70餘分貝之間，最高71.6分貝 7 108年1月16日 下午5時52分 工具 間歇 敲打聲 大多落在60至70餘分貝之間，最高71.7分貝 8 108年1月21日 下午2時4分 工具 間歇 敲打聲 大多落在60至70餘分貝之間，最高77.1分貝 9 108年1月22日 下午12時5分 工具 間歇 敲打聲 大多落在50至60餘分貝之間，最高60.7分貝 10 108年1月22日 下午12時27分 工具 間歇 敲打聲 大多落在60至70餘分貝之間，最高75.6分貝 11 108年2月2日 下午4時27分 工具 間歇 敲打聲 12 108年2月4日 下午12時27分 工具 間歇 敲打聲 13 108年2月6日 下午3時35分 工具 間歇 敲打聲 大多落在60至70餘分貝之間，最高72.5分貝 14 108年2月19日 下午6時57分 工具 間歇 敲打聲 大多落在60至70餘分貝之間，最高75.5分貝 15 108年2月19日 下午7時0分 工具 間歇 敲打聲 大多落在60至70餘分貝之間，最高75.6分貝 16 108年2月19日 下午7時2分 工具 間歇 敲打聲 大多落在60至70餘分貝之間，最高71.7分貝 17 108年2月19日 下午7時19分 工具 間歇 敲打聲 大多落在50至60餘分貝之間，最高61.0分貝 18 108年2月6日 下午4時2分 工具 間歇 敲打聲 大多落在60至70餘分貝之間，最高72.5分貝 19 107年11月9日 下午6時50分 工具 間歇 敲打聲 20 107年11月9日 下午7時5分 工具 間歇 敲打聲 21 108年5月24日 下午10時10分 不明 間歇 水聲音、搞東西 （2分） 22 108年5月28日 下午4時25分 工具 間歇 敲打聲 大多落在60至70餘分貝之間，最高72.9分貝 23 108年5月31日 上午6時50分 不明 間歇 敲地板、搞東西 （1分48秒） 24 108年6月17日 上午9時12分 不明 間歇 撞擊聲、搞東西 （2分） 25 108年6月18日 上午8時5分 不明 間歇 撞擊聲、搞東西、掉東西、打掃房子（1分23秒） 26 108年7月4日 上午10時15分 不明 間歇 撞擊聲、水聲（2分8秒），每天早上6點就有這個聲音，一直吵到中午 27 108年7月3日 上午10時57分 不明 間歇 搞東西（1分55秒），每天早上6點就有這個聲音，一直吵到中午 28 108年7月3日 上午10時59分 不明 間歇 搞東西（2分4秒)，每天早上6點就有這個聲音，一直吵到中午 29 108年7月5日 下午7時44分 不明 間歇 搞東西（1分），每天早上6點就有這個聲音，一直吵到中午 30 108年10月21日 上午8時59分 不明 間歇 吸塵器（1分5秒），每天早上6點就有這個聲音，一直吵到中午 31 108年10月29日 上午10時33分 不明 間歇 吸塵器（55秒)，每天早上6點就有這個聲音，一直吵到中午 32 108年10月29日 上午10時35分 不明 間歇 拖地（40秒），每天早上6點就有這個聲音，一直吵到中午 33 108年11月1日 上午11時41分 不明 間歇 拖地板、掉東西（1分15秒） 34 108年11月2日 上午7時50分 不明 間歇 拖地板、掉東西（2分7秒） 35 108年11月16日 下午4時1分 不明 間歇 掉東西、拖地板、拉椅子（3分5秒） 36 108年11月16日 下午4時5分 不明 間歇 擦地板（25秒） 疑似吸塵器發出的噪音 37 108年11月20日 上午8時45分 工具 間歇 敲打聲（25秒） 38 108年11月20日 上午9時10分 工具 間歇 敲打聲（40秒）